Inventaris van de collectie aanwinsten van de voormalige Eerste Afdeling van het Algemeen Rijksarchief, 14e eeuw-1933
Nationaal Archief, Den Haag
- Kopie-missive van de Admiraliteit in Friesland aan de Staten-Generaal, 1738; 861; 1 stuk
  Aanwinsten: 1900 XXXII 25
- "Staet van raeminge van de cassa van den ontfanger-generaal De Wildt, opgemaakt den 1en January 1741", 862; 1 stuk
  Aanwinsten: 1900 XXXII 26
- "Petitie van de Raad van State", tot equipering en in zee brenging van 25 schepen van oorlog nevens een "advisjagt". Afschrift, 1741 oktober 4; 863; 1 stuk
  Aanwinsten: 1900 XXXII 27
- Kopie-rekest van Lubbert Adolf Torck van Rosendaal en Pettekum aan de Staten-Generaal over het sessie nemen in de Admiraliteit te Amsterdam; extract-resoluties van de Staten-Generaal en kopie-missiven van de Admiraliteit te Amsterdam hierop betrekking hebbende, 1741; 864; 1 stuk
  Aanwinsten: 1900 XXXII 28
- Opgaaf van de tolgelden welke, zowel van schepen als goederen, op de Elbe te Hamburg geheven worden, z.d.; 865; afschrift 1 stuk
  Aanwinsten: 1900 XXXII 30
- Memorie van bewindhebbers van de VOC aan de Staten-Generaal over de betaling van schadevergoeding aan de Engelsen. Afschrift, 1662 augustus 17; 866; 1 stuk
  Aanwinsten: 1900 XXXIV
- Alfabetische lijst van personen voorkomende in de rollen van vrijbrieven uitgegeven aan de Kaap de Goede Hoop voor de kamer Zeeland, 1718-1791; 867; 1 deel
  Aanwinsten: 1900 C
  De rollen over de jaren 1758, 1767, 1773, 1777-1783 ontbreken.
- Commissie van Andries Haak als vendumeester van de Admiraliteit van Westfriesland en het Noorderkwartier, 1729 september 5; 868; 1 stuk
  Aanwinsten: 1901 IV 40
- Commissie van Pieter Boterkooper als boekhouder van `s lands magazijn te Enkhuizen, 1728 november 1; 869; 1 stuk
  Aanwinsten: 1901 IV 43
- Notitieboekje van een raad ter Admiraliteit van West-Friesland en het Noorderkwartier, 1782-1783; 870; 1 deel
  Aanwinsten: 1901 IV 44
- Naamlijsten van de advocaten-fiscaal, secretarissen en klerken van de Admiraliteit op de Maze, 1603-1786; 871; 1 omslag
  Aanwinsten: 1901 VII 24
- Stukken betreffende het ambt van secretaris van de Admiraliteit Op de Maze, 1600 april 3 - 1690 september; 872; 28 stukken
  Aanwinsten: 1901 VII 25
- Extract-resoluties enz. betreffende het ambt van de klerken van de Admiraliteit op de Maze, 1629 oktober 26 - 1786 maart 7, 873; 65 stukken
  Aanwinsten: 1901 VII 26
- Fregatten ter huisvesting van veroordeelde personen. "Het tweede producoel in hetwelcke geregistreert staen veele ende diversche criminele sententiën der bandytten sittende op beyde de nieuwe fergatten, waarover als capiteijn is commandeerende Frederijck Vermeer, in forma deselve metten bandieten uijt diversche plaetsen worden overgesonden ende bij mij Anthoenisz. Muller Bacha als schrijver van de voorn. capiteijn ende de fergatten wordt geregistreerd", 1603 mei 16 - 1607 juni 6; 874; 1 deel
  Aanwinsten: 1901 VII 31
- Octrooi van de Oude WIC, met de ampliaties van 1622 juni 10, 1623 februari 13, 1623 juni 21, 1624 oktober 16. Afschrift, 1621-1624; 875; 1 deel
  Aanwinsten: 1901 XXXIII 01
- "Agenda ofte kort recueil uyt de notulen van het geresolveerde in het nu jongst gehouden reces van de vergadering der Thienen", 4 september - 23 december 1687. Missive van Willem Kerckrinck, gouverneur van Curaçao aan de bewindhebbers van de WIC ter vergadering van X en aan die ter kamer van Stad en Lande, 7 juli 1688. "Journael van de remarquabelste voorvallen op het fort Zelandia en het stedeken Paramaribo in Rio Surinam tsedert 17 Juli-3 Augustus 1688" en andere stukken betreffende de WIC, geschreven en gedrukt, 1635-1691; 876; 1 deel
  Aanwinsten: 1901 XXXIII 02
- Aantekeningen uit de Staten van Oorlog van, 1595, 1597-1604, 1607-1610, 1617, 1621; 877; 1 deel
  Aanwinsten: 1901 XXXV 02
- "Staet van den oorloge te water, mitsgaders repartitie van de 35 scheepen, 5 fregatten en 5 jachten". Afschrift, 1629; 878; 1 deel
  Aanwinsten: 1901 XXXV 08
- Staat van de subsidies door Frankrijk gegeven tot voortzetting van de oorlog en opgave van de wijze waarop zij zijn besteed, 1598-1609; 879; 1 deel
  Aanwinsten: 1901 XXXV 09
- "Rapport gedaen bij den heere van Sommelsdijck" aan de Staten-Generaal, "van zijne legatie aan de republicque van Venetiën", 1620 april 25 - augustus 7, overgegeven 1620 augustus 11. Kopie, 880; 1 deel
  Aanwinsten: 1901 XXXV 10
- Soldijboek van de compagnie van de ritmeester [Graeffschap], 1676, 1677; 881; 1 deel
  Aanwinsten: 1901 XXXV 13
  De cornet Herman van den Berch, die in dit soldijboek genoemd wordt, kreeg de 8e maart 1672 commissie in genoemde compagnie.
- Akte van de ridderschap van Utrecht, "zo in derzelver laatste sessie voor de revolutie op den 27 Januari 1795 ..., met invlegting van verscheidene bijzonderheden in den revolutionairen tijd voorgevallen, betrekking hebbende tot de regeering van deeze provincie", 1795-1814; ---; 882; 1 deel
  Gedrukt
  Aanwinsten: 1901 XXXV 14
  Overgebracht naar 2.22.01 Losse Aanwinsten ARA-2 tot 1980, inv.nr. 137
- Akte van borgtocht van jonker Joos van Steenweghe, heer van Kersbeke, ten behoeve van jonker Jan van Lyere, rentmeester van de heerlijkheid Diest, 1568 juni 30; 883; 1 charter
  Aanwinsten: 1901 XXXVI 01
- Verbaal van de zending van Nanningh Kaiser, gedeputeerde van de Staten-Generaal naar de koning van Denemarken, Noorwegen, enz., 1652, augustus 7 - 1653, oktober 8. Kopie, 1652-1653; 884; 1 deel
  Aanwinsten: 1901 XXXVII 01, 02
  Rapport met geïnsereerde bijlagen. Alleen nummer 2 aanwezig.
- Verbaal van de zending van Hendrick van der Capelle tho Rijssel, heer van Eessel en Hasselt, burgemeester van Zutphen, Abraham van Beveren, heer van Oost- en West Barendrecht, oud-burgemeester van Dordrecht, Roelof van Langen burgemeester van Kampen en Jacob van Borssele van der Hooghe, gecommitteerde in de Raad van State, gedeputeerden van de Staten-Generaal naar de bisschop en de stad Munster. Rapport met bijlagen, 1657 september 26 - december 19; 885; 1 deel
  Aanwinsten: 1901 XXXVII 03
- Lijst van de verdeling van de vloot onder luitenant-admiraal Michiel Adriaansz. de Ruyter in drie smaldelen, met opgaaf van de namen van de bevelvoerende officieren, 1673 mei 10; 886; 1 stuk
  Aanwinsten: 1901 XXXVIII 04
- "Rendevous" voor de vloot gesteld door de vice-admiraal Cornelis Everts en zijn krijgsraad, 1678 februari 19; 887; 1 stuk
  Aanwinsten: 1901 XXXVIII 06
- Instruktie van de vice-admiraal Cornelis Everts, "opperhoofft van `t esquadre van den Staet gedestineert naar de Middellantsche zee", voor de officieren van de vloot, 1678 februari 21; 888; 1 stuk
  Aanwinsten: 1901 XXXVIII 07
- Order van de schout-bij-nacht Gillis Scheij voor de commandeur Jan Dame, 1688 november 19; 889; 1 stuk
  Aanwinsten: 1901 XXXVIII 08
- Order van koning Lodewijk XVI van Frankrijk voor de scheepskapitein d`Hans te Duinkerken om zich in te schepen op het schip l`Alcion en er te dienen als luitenant onder de bevelen van de kapitein Baert. Versailles, 1692 april 11; 890; 1 stuk
  Aanwinsten: 1901 XXXVIII 09
- Extract-resoluties van de Staten-Generaal en van de vroedschap van Rotterdam en andere stukken betreffende de Amerikaanse scheepskapitein Paul Jones, 1779, 1780; 891; 17 stukken
  Aanwinsten: 1901 XXXVIII 10
- Missive van de gouverneur-generaal G.W. van Imhoff aan de sultan van Palembang, 1749 april 25; 892; 3 stukken
  Aanwinsten: 1901 XXXIX
  Op drie met ornament in goud versierde bladen.
- Missive van de vice-admiraal Jan Willem de Winter aan de kapitein-ter-zee Willem Otto Bloys van Treslong, 1795 oktober 4; 893; 1 stuk
  Aanwinsten: 1901 XLIII 01
  Overgebracht naar de Tweede Afdeling.
- Pas, afgegeven door Gerard Schaep Pietersz., commissaris van de Staten-Generaal in Engeland voor jonker Roelant van Kinschot om ongehinderd met zijn bagage te kunnen reizen van Engeland naar Holland. Westminster, 1650 juli 13; 894; 1 stuk
  Aanwinsten: 1901 XLIII 03
- Machtiging van weesmeesters van Amsterdam voor Grietje Cornelisdr. weduwe Pieter Jansz. van Ditmarsen om ten behoeve harer drie minderjarige kinderen uit handen van de bewindhebbers van de VOC te mogen ontvangen een som van f 207.2.10, 1685 januari 16; 895; 1 stuk
  Aanwinsten: 1901 XLIII 04
- Inventaris van de meubelen, berustende in het Mauritshuis en toekomende de erfgenamen van mevrouw Maes, 1687 juli 9. "Inventaris van de meubilen, die jegenwoordig gevonden werden op het huys van Prins Maurits van Nassau", en die overgenomen zijn door H. van Markel, 1751 mei 1., 1687, 1751; 896; 3 stukken
  Aanwinsten: 1901 XLIII 05
- Reizen naar en in Oost-Indië van de zieketrooster J. Lambair, 1671 september - 1677 september 4; 897; 1 deel
  Aanwinsten: 1901 XLIV
- Kopie-memorie voor de "hoofdparticipanten en aensienelijke geinteresseerdens in de Nederlantse Oost-Indische-Compagnie ter kamer van Zeeland" aan de Staten-Generaal, in zake de verlenging van het octrooi van de Compagnie. Kopie, 1740; 898; 1 stuk
  Aanwinsten: 1901 XLV
- Journaal gehouden op de hoeker de Maasnimphf onder commando van de luitenant J. Rijnbende tijdens een kruistocht in het Kanaal en op de Noordzee, 1786 april 19 - september 27; 899; 1 stuk
  Aanwinsten: 1901 XLVII
- Uitspraak door Karel V in de geschillen tussen de Staten van Holland, de magistraat van Middelburg, Goes en Mechelen ter eener en de Staten van het hertogdom Brabant ter andere zijde betreffende `t gulden privilege van Brabant. Afschrift, 1549 maart 18; 900; 1 stuk
  Aanwinsten: 1902 XIV 01
- "Staet van betalinge gedaen ter saecke van defroyementen ende verteeringen, alsmede over oncosten van besendingen of legatiën", 1609-1619; 901; 1 deel
  Aanwinsten: 1902 XIV 03
- Verbaal met geïnsereerde bijlagen van de legatie van Johan Berck, Albert de Veer, Elias van Oldenbarnevelt en Albert Joachimi naar Engeland. Kopie, 1610 april 16 - juni 7; 902; 1 deel
  Aanwinsten: 1902 XIV 05
- Verbaal met geïnsereerde bijlagen van de legatie van Floris Pallandt, Johan Berck, Adriaen Pauw, Albert Joachimi en Taco van Burmania naar Denemarken. Afschrift, 1618, mei 22 - augustus 7; 903; 1 deel
  Aanwinsten: 1902 XIV 06
- Verbaal met geinsereerde bijlagen van de gezanten Nicolaes van den Boeckhorst, heer van Noordwijk, Adriaan Pauw, heer van Heemstede, Adriaen Manmaker, Adriaan Ploos en Gidéon van Boetselaar van Asperen, heer van Langerak, wegens hun zending naar Frankrijk in verband met onderhandelingen tegen de zeeroverij van Tunis en Algiers en stremming van de handel op Frankrijk, 1621; 904; 1 deel
  Kopie
  Aanwinsten: 1902 XIV 07
- Verbaal met geïnsereerde bijlagen van de legatie van François van Aerssen en Gaspar van Vosbergen naar Frankrijk, 1627-1629; 904; 1 deel
  Aanwinsten: 1902 XIV 08
- - "Nyeuwe lijsten van de generale middelen op de innecomende en de uytvarende coopmanschappen ende convoygelden ... om te vervallen die groote costen deser jegenwoordiger oirloghe" - Lijst van convooien en licenten van koopmanschappen, "die gesonden an deselve landen". Afschrift., 1581; 905A; 1 stuk
  Aanwinsten: 1902 XVII 01
- Criminele sententie van het Hof van Holland tegen Michiel Renichon. Afschrift, 1594 juni 3; 905B; 1 stuk
  Aanwinsten: 1902 XVII 02
- "Bataviasche Nouvelles", 1741 januari - 1742 december 28, 1744 januari 3 - 1746 oktober; 906; 7 stukken
  Aanwinsten: 1902 XX 01
- "Korte schets van het verraat, dat anno 1740 door de Chinezen, soo binnen als buiten de stad Batavia is gesmeet geweest". Met bijlagen, 907; 12 stukken
  Aanwinsten: 1902 XX 02
- Korte sterkte van de bevolking van Batavia in 1743., 908; 1 stuk
  Aanwinsten: 1902 XX 03
- "Verhaal op wat wijze de publicque authorisatie van Gustaaf Willem van Imhoff als Gouverneur van Ceylon op de 29 october 1736 tot Colombo geschied is", 909; 6 stukken
  Aanwinsten: 1902 XX 04
- "Generale rekening van het schip De Vrouwe Maria, gevoerd door Maarten Breet", in dienst van de West-Indische Compagnie, van de reis naar Groenland, Lissabon en St. Eustatius, 1778-1780; 910; 1 stuk
  Aanwinsten: 1902 XXII
- Authorisatie van prins Maurits van Nassau voor de admiraal van de vloot om verdragen te sluiten met de bestuurders van Amboina, z.d.; 911; 1 stuk
  Aanwinsten: 1902 XXVI 059
  In het Portugees.
- Verklaring van de commandeur en schout-bij-nacht Cornelis Tromp en de kapiteins Abraham van der Hulst en Jan Ooms, dat zij met de kooplieden en schippers van de schepen, die onder hun convooi naar het vaderland gebracht zijn, overeengekomen zijn omtrent de betaling van 1% van het zilver, dat in de oorlogsschepen geladen was. Amsterdam, 1659 oktober 29; 912; 2 stukken
  Aanwinsten: 1902 XXVI 060
- "Remarques, genomen bij den capitijn George de Visser, gedurende desselfs reijse na Curaçao, dienende tot onderrigtinge voor de officieren, die nooyt in de West-Indiën sijn geweest". "Toets der bootslieden ofte de bootsmansexamen". "Memory van eenige peylingen van de baay van Cadix" en andere aantekeningen van zeevaartkundige aard, 1731-1737; 913; 1 stuk
  Aanwinsten: 1902 XXVI 061
- Aantekeningen uit het "Besogne van de Hollandsche Raden en Ministers ter Admiraliteit te Amsterdam over het redres van het zeewezen", 1790 september 9; 914; 3 stukken
  Aanwinsten: 1902 XXVI 062
- Minuut-rekest van Pieter Suermont aan [de Staten-Generaal] omstreeks 1666; kopie-rekest van de bewindhebbers van de West-Indische Compagnie aan de Staten-Generaal, omstreeks 1730, c.1666, c.1750; 915; 2 stukken
  Aanwinsten: 1902 XXVI 065
- "Reeckeninghe van de dispencie van de Gecommitteerden van de Staten-Generaal neffens Sijnre Princelijcke Excellentie in `t leger", 1622; 916; 1 stuk
  Aanwinsten: 1902 XXVI 066
- Minuut-missiven van Jacob van Borsselen van der Hooghe en (kopieën van) bij hem ingekomen stukken als gedeputeerde te velde gedurende zijn missies en als extraordinaris gezant bij de hertog van Brunswijk-Lünenburg, missive van J.V. te Keulen aan Van Deuring te Hannover, mimuut-missiven en missiven van en aan Jacob van Borsselen van der Hooghe als extra-ordinaris gezant naar Brunswijk-Lünenburg, 1665-1678, z.d., 1675 maart 19; 917; 1 omslag en 30 stukken
  Aanwinsten: 1902 XXVI 069 en 070
- Extracten uit de respectieve petitieboeken van de Raad van State, 1584-1699; 918; 1 deel
  Aanwinsten: 1902 XXVI 071
- "Register van de petitiën van de Raad van State, van de consenten daarop gedragen en van andere stukken daartoe relatief", 1584-1607; 919; 1 deel
  Aanwinsten: 1902 XXVI 072
- "Register van de petitiën van de Raad van State, van de consenten daarop gedragen en van andere stukken daartoe relatief", 1584-1607; 920; 1 deel
  Aanwinsten: 1902 XXVI 073
- "Register van de petitiën van de Raad van State, van de consenten, daarop gedragen en van andere stukken daartoe relatief", 1608-1623; 921; 1 deel
  Aanwinsten: 1902 XXVI 074
  Deel I. Zie voor deel II Aanw. 1902 XXVI 75.
- "Register van de petitiën van de Raad van State, van de consenten daarop gedragen en van andere stukken daartoe relatief", 1608-1623; 922; 1 deel
  Aanwinsten: 1902 XXVI 075
  Deel II. Zie voor deel I Aanw. 1902 XXVI 74.
- Register van de petities van de Raad van State, 1624-1662; 923; 1 deel
  Aanwinsten: 1902 XXVI 076
  3e deel, 1e stuk
- Register van de petities van de Raad van State, 1624-1662; 924; 1 deel
  Aanwinsten: 1902 XXVI 077
  3e deel, 2e stuk
- Register van petities van de Raad van State, 4e deel, 1e stuk, 1663-1692; 925; 1 deel
  Aanwinsten: 1902 XXVI 078
- Register van petities van de Raad van State, 4e deel, 2e stuk, 1663-1692; 926; 1 deel
  Aanwinsten: 1902 XXVI 079
- Register van petities van de Raad van State, 5e deel, 1e stuk, 1693-1706; 927; 1 deel
  Aanwinsten: 1902 XXVI 080
- Register van petities van de Raad van State, 5e deel, 2e stuk, 1693-1706; 928; 1 deel
  Aanwinsten: 1902 XXVI 081
- Register van petities van de Raad van State, 6e deel, 1e stuk, 1701-1711; 929; 1 deel
  Aanwinsten: 1902 XXVI 082
- Register van de consenten in de petities van de Raad van State, 1624-1630; 930; 1 deel
  Aanwinsten: 1902 XXVI 083
- Register van de consenten in de petities van de Raad van State, 1631-1634; 931; 1 deel
  Aanwinsten: 1902 XXVI 084
- Index op de registers van de petities en consenten, 1584-1634; 932; 1 deel
  Aanwinsten: 1902 XXVI 085
- Index op de petities van de Raad van State, 1635-1706; 933; 1 deel
  Aanwinsten: 1902 XXVI 086
- Index op de petities van de Raad van State, 1700-1741; 934; 1 deel
  Aanwinsten: 1902 XXVI 087
- Generale index op de uitgaande missiven van de Raad van State, 1668-1740; 935; 1 deel
  Aanwinsten: 1902 XXVI 088
- Generale index op de uitgaande missiven en adviezen van de Raad van State, 1668-1734; 936; 1 deel
  Aanwinsten: 1902 XXVI 089
- "Besogne op het uytwisselen van de obligatiën ten behoeve van de Oost-Indische Compagnie jegens de recepissen van de ontvanger-generaal Pauw, 1674 april 6; 937; 1 stuk
  Aanwinsten: 1902 XXVI 093
- Aantekeningen over de wijze van benoeming van de bewindhebbers van de Oost-Indische Compagnie. Naamlijsten van bewindhebbers in de Kamer Amsterdam en van `s Compagnies advocaten tot 1735. Lijsten van uit- en ingelopen schepen van de Compagnie over 1690-1734, 1707-1735 en 1707-1734, met opgaven omtrent hun charter, de kosten van aanbouw, het getal van de bemanning, de waarde van de retourladingen, enz. State van de inkoops- en verkoopsprijzen van specerijen, en andere aantekeningen betreffende de handel van de Compagnie, 1682-1735; 938; 1 deel
  Aanwinsten: 1902 XXVI 094
- "Redenen en de consideratiën de H.M. heeren Staten tegemoet te dragen" door de bewindhebbers van de W.IC. in de vredesonderhandelingen met de koning van Spanje, z.d.; 939; afschrift 1 stuk
  Aanwinsten: 1902 XXVI 110
- Journaal gehouden door Jan Jacob Peer, "supercargo" op het fluitschip St. Jan de Dooper gedurende de reis van Hoorn naar St. George del Mina en terug, 1667 oktober 18 - 1668 oktober 15; 940; 1 stuk
  Aanwinsten: 1902 XXVI 111
- Missive van de directeur van het fort St. George del Mina aan de Vergadering der XIX, 1671 september 6; 941; 1 stuk
  Aanwinsten: 1902 XXVI 112
- a. Resoluties van de vergadering der XIX van de West-Indische Compagnie, 1695; b. Aantekeningen uit de resoluties der XIX, 1693-1698, 1695, 1693-1698; 942; 17 stukken
  Aanwinsten: 1902 XXVI 113
- Resolutie genomen door de gecommitteerden uit de respective kamers van de WIC, 1697 augustus 1; 943; 1 stuk
  Aanwinsten: 1902 XXVI 114
- Dagregister, gehouden door Pieter Nuyts, opperkoopman over de Noord- en Zuidkust van Afrika. Kopie, 1706 april 26 - 1707 mei 28; 944; 1 deel
  Aanwinsten: 1902 XXVI 115
  Dit register waarin de missiven, welke door Nuyts zijn ontvangen en verzonden, staan ingeschreven, is een vervolg of tweede deel.
- Verklaring van Cornelis Tromp, luitenant-admiraal, en Dirk Blom, oud-schepen en raad van Amsterdam, dat zij ter voorkoming van alle moeilijkheden in de zaken die zij samen te vereffenen hebben, zich zullen houden aan de uitspraak van twee arbiters, die zich een derde zullen mogen assumeren. Amsterdam, 1675 augustus 9; 945; 1 stuk
  Aanwinsten: 1902 XXVI 133
- Uitlootboek van obligaties ten laste van de Kroon van Zweden; Uitlootboek van obligaties ten laste van de Oost-Indische Compagnie; Als voren, 1784-1792, 1788-1797, 1792-1794, 946; 3 stukken
  Aanwinsten: 1902 XXVI 134
- Afbeelding van "het kasteel del Mina, gelegen in Guinea" (gedrukt), z.d.; 947; 1 stuk
  Aanwinsten: 1902 XXVIII
- Get. extract-resolutie van de Staten-Generaal met kantbeschikking van de Raad van State, 1701 september 22; 948; 1 stuk
  Aanwinsten: 1902 XXX 02
- Laatste blad - waarschijnlijk - uit de 12e rekening van Philips Doublet, ontvanger-generaal van de Generaliteit over 1598, gehoord, gerekend en gesloten bij de gecommitteerden van de Generaliteitsrekenkamer, 1613 maart 7; 949; 1 stuk
  Aanwinsten: 1902 XXX 03
- Extract-resoluties en orders betreffende het saluut ter zee van de Nederlandse, Engelse en Franse natie. Vraagpunten, gesteld door de luitenant-admiraal Adriaan Banckert aan de luitenant-admiraal Michiel Adriaansz. de Ruyter over diens salaris en aandeel in de buitgelden en de antwoorden hierop. Relaas van het gepasseerde tussen De Ruyter en de Engelse vice-admiraal John Lanson voor Cartagena. Reglement over het aannemen van matrozen. Opgaaf van het hout- en touwwerk op schepen van verschillende afmeting en andere aantekeningen van scheepvaartkundige aard, 17e eeuw. Kopieën, Afschriften, 950; 1 deel
  Aanwinsten: 1902 XXXI
- Stukken betreffende het proces voor de Domeinraad tussen David van Halmael, koopman te Amsterdam, en de magistraat van het graafschap Meurs inzake het door Van Halmael en Moses Gomperts te Wesel in omloop bregen van vals geld, 1683-1685; ---; 951; 1 deel
  Aanwinsten: 1902 XXXIII 06
  Overgebracht naar 1.08.11 Nassause Domeinraad, 1581-1811, inv.nr, 16525
- Lijst inhoudende een opgave van de in het Staatsarchief te Florence aanwezige documenten aangaande de betrekkingen tussen de Republiek en het hertogdom Toscane. Met een inleiding van de samensteller, z.d.; 952; 1 stuk
  Aanwinsten: 1902 XXXV 01
- Lijst inhoudende een opgave van de in de Staatsarchieven van Venetië aanwezige documenten aangaande de betrekkingen tussen de Republiek en de Republiek Venetië, z.d.; 953; 1 stuk
  Aanwinsten: 1902 XXXV 02
- Aantekeningen betreffende de markiezen van Bergen op Zoom uit het Huis van Oranje, z.d.; 954; 1 omslag
  Aanwinsten: 1902 XXXVI
- Overdracht door Edward Whitehouse en James Ballmer te Londen aan Adolph Jan Heshuijsen, Floris Vischer Heshuijsen en Francis Jacob Heshuijsen te Amsterdam over de plantage, eertijds genaamd La Soy, gelegen in St. Andreasparochie op het eiland Dominica, 1776 augustus 12; 955; 1 charter
  Aanwinsten: 1903 XIII 03
- Schuldbrief van $ 7100, gevestigd op voornoemde plantage, 1776 augustus 13; 956; 1 charter
  Aanwinsten: 1903 XIII 04
- Missiven van de Raad van Brabant en van de Raad van State aan de Staten-Generaal betreffende Pieter van Bommel, drossaard, schout en secretaris van Deurne, die door de heer van deze heerlijkheid uit zijn functies was ontzet, Rekest van Pieter van Bommel aan de Staten-Generaal en aan de Raad van Brabant, en andere stukken op deze zaak betrekking hebbende, 1660, 1652-1660; 957; 28 stukken
  Aanwinsten: 1903 XIV 01
- Extract-resolutie van de Staten-Generaal met begeleidend schrijven aan commissarissen van de Staten-Generaal "over de saken van Barbarijen" te Amsterdam, van dezelfde datum, 1687 januari 25; 958; 2 stukken
  Aanwinsten: 1903 XIV 02
- Journaal, achtereenvolgens gehouden op de schepen: de Vereenigde Provinciën de Walvisch, Orangiën, Campen, Prins Willem en Westfriesland, door de chirurgijn Gijsbert Heeck, gedurende zijn derde reis naar en in Oost-Indië, 1654-1656; 959; 1 deel
  Aanwinsten: 1903 XV
- "Protocol ende contrerolle geholden ende genomen jegens den ontfanger van de guederen varende nae vijande landt (Jacob Uuttenbrouc) bij mij Syerck van Sinnama" ("contrerolleur ten ontfange van de licenten op de Eems"), overgeleverd en goedgekeurd door gecommitteerde raden van de Admiraliteit te Amsterdam, 1588 november 17 - mei 4, 1589; 960; 1 deel
  Aanwinsten: 1903 XVI
- Kopie-advies gegeven aan de Heren XVII over Europese kolonisatie in Indië door Joan Maetsuycker, Batavia 18 januari 1651; gevolgd door een kopie "advijs hoedaanich Comps. handel volgens d`presente constitutie in Persia gedirigeert dient "door de direkteur Dirk Sarcerius. Isphahan, 1652 mei 25; 961; 1 stuk
  Aanwinsten: 1903 XIX
- "Aantekening der gemiddelde diepten en breedten van de boven-rivieren op bepaalde raayen"; Chronologische aantekeningen "wegens de werken op de bovenrivieren" sedert 1771-1788 en andere aantekeningen van waterbouwkundige aard, 1771-1790; 962; 1 deel
  Aanwinsten: 1903 XXIV
- Paspoort van Gerrit van Sichem "bestalter hopman" onder `t regiment van Maximiliaan van Bossu voor Lenardt Cornelisz. van Dam, 1577 juni 24; 963; 1 stuk
  Aanwinsten: 1903 XXIX 01
- Commissie van gecommitteerde raden ter Admiraliteit te Amsterdam voor Elbert Dircxsz. Del als vendumeester, 1632 april 1; 964; 1 stuk
  Aanwinsten: 1903 XXIX 02